# 请教陈老师,关于分期收款销售商品

提问人：wangxu811024 时间：2010-05-17 20:55:12
如果企业分期收款销售合同中明确,款项未付清前,不转移物权.那么,收入确认的时点应该为什么时候呢.

回答人：chenyiwei
回复 楼主 wangxu811024 的帖子分期收款销售合同一般都会约定在付清最后一期款项之前卖方在法律上保留货品的所有权。但是会计上确认收入的标准不是看法律上所有权的转移，而是看与所有权相关的主要风险和报酬的转移。如果所有权上的主要风险和报酬（主要是公允价值变动风险、毁损风险等）已经转移给购货方，卖方保留法律上的所有权主要是为货款的回收提供保证，则卖方仅保留了次要的风险和报酬，不影响收入确认时点的确定。

回答人：chenyiwei
回复 藤椅 jsyctyy 的帖子似乎应该是增值税而不是营业税？ 根据《增值税暂行条例实施细则》的规定，采取赊销和分期收款方式销售货物，增值税纳税义务发生时间为书面合同约定的收款日期的当天，无书面合同的或者书面合同没有约定收款日期的，为货物发出的当天。因此，需根据该条规定确定纳税义务发生时间。如果按合同约定的收款日期当天为纳税义务发生时间的，增值税事实上将会分期缴纳。